

#### **PERFIL**

Profesional en ingeniería con formación académica en el área electrónica, con amplios conocimientos en análisis, diseño y simulación de circuitos eléctricos & electrónicos, así como sólida fundamentación en sistemas digitales y circuitos lógicos, con profundización en análisis, diseño y simulación de sistemas de control

Con experiencia laboral en diagnóstico y resolución de fallas eléctricas en máquinas, manejo de componentes eléctricos, sistemas de visión, así como conocimiento técnico en cámaras termográficas y equipo de prueba & medida.

## **IDIOMAS**

Inglés - Intermedio

#### **CONTACTO**

TELEFONO: 4641374275

#### LinkedIn:

https://www.linkedin.com/in/diegoalfonso-esteban-m%C3%A9ndez-422459107/

#### CORREO:

di.esteban@hotmail.com

# DIEGO ALFONSO ESTEBAN MENDEZ

INGENIERO ELECTRÓNICO

# **EDUCACIÓN**

#### Universidad de Guanajuato

2016 – 2017 [Total de asignaturas cursadas] Curso de asignaturas de posgrado en la Maestría de Ingeniería Eléctrica

#### Universidad Industrial de Santander

2008 - 2015

Grado de Ingeniería Electrónica. Proyectos destacados: Diseño de PCBs en software Eagle, Control óptimo para convertidor DC-DC, Control PID para dispositivo subacuático

### **EXPERIENCIA LABORAL**

# Procter & Gamble Manufactura, S. de R.L. de C.V. Especialista técnico Electrónico (PC&IS)

Abril 2019–Actual

Soporte técnico y realización de mantenimientos eléctricos a máquinas, ajustes en sistemas de visión Cognex, calibraciones de sistemas IPG láser, intervención en tableros eléctricos e interpretación de diagramas eléctricos

# Ingeniería de Instrumentación y Control Automático S.A. de C.V. Ingeniero de ventas

Abril 2018-marzo 2019

Proyecto de comercialización de equipo termográfico y herramientas de prueba & medida, proceso de compra y seguimiento a importación, asesoramiento técnico de equipo y seguimiento de prospectos para proceso de venta

## **HABILIDADES**

Manejo e interpretación de datos de equipos de prueba & medida, utilización de herramientas mecánicas y eléctricas, capacidad de análisis y resolución de problemas en máquinas, uso avanzado de Microsoft Office, manejo de sistemas operativos Windows y Linux, diseño de PCBs para circuitos electrónicos, simulación en ORCAD Pspice, descripción de hardware en VHDL, lenguajes de programación en C y C++.